# 母公司对子公司无偿补助款

提问人：流心思雨 时间：2019-01-12 17:47:06
陈老师，想请教一下，集团母公司（国有）对子公司无偿经费补助，子公司是不是做资本公积，母公司做长期股权投资，合并报表抵消？全资和非全资在账务处理有什么不一样吗？

回答人：chenyiwei
可以这样理解。母公司增加对子公司的长投成本，子公司计入资本公积，合并报表时抵销。
如果该子公司为非全资子公司，则应首先确定子公司因接受母公司补助形成的权益，少数股东能否享有。如果是，则子公司由此形成的资本公积将有部分归属于少数股东，在合并报表层面体现为一项母公司向少数股东让渡利益的权益性/交易，减少合并报表层面的资本公积，增加少数股东权益。如果这部分权益仍归母公司独享，则对合并报表层面的少数股权无影响。